臺灣高雄地方法院刑事判決　　　　　　　　　　　　九十一年度易字第一二八號
　　公　訴　人　臺灣高雄地方法院檢察署檢察官
　　被　　　告　甲○○
右列被告因違反家庭暴力防治法案件，經檢察官聲請簡易判決處刑（九十一年度偵字
第四０六一號），本院認不宜以簡易判決處刑，爰改依通常程序審理，本院判決如左
：
    主  文
甲○○違反法院依家庭暴力防治法第十三條所為之禁止實施家庭暴力行為之裁定，處
拘役肆拾日，如易科罰金，以參佰元折算壹日。
    事  實
一、甲○○係乙○○之夫，二人間具有家庭暴力防治法第三條第一款所定之家庭成員
    關係。甲○○明知乙○○已申請民事通常保護令，並經本院民事庭於民國九十年
    六月二十六日以九十年度家護字第五九三號民事通常保護令，裁定甲○○不得對
    乙○○實施身體或精神上不法侵害之行為，並不得直接或間接對乙○○為騷擾行
    為，保護令之有效期間為一年。詎甲○○於收受該民事通常保護令後，在上開保
    護令有效期間內，於九十一年一月二十五日凌晨零時三十分許，在高雄市鼓山區
    ○○○路二九巷二四弄三二號之一住處，因金錢糾紛而與乙○○發生口角，甲○
    ○竟基於違反民事通常保護令之犯意，而以拳頭及皮帶毆打乙○○，致乙○○受
    有頭面部瘀腫、右上臂及右膝瘀腫等傷害，而有違反保護令之行為。
二、案經乙○○訴請高雄市政府警察局鼓山分局報請臺灣高雄地方法院檢察署檢察官
    聲請簡易判決處刑。
    理  由
一、訊據被告甲○○固坦承有於前揭時地，以拳頭及皮帶毆打告訴人乙○○，並造成
    告訴人乙○○受有如事實欄所示之傷害之事實，惟亦辯稱：並不知有核發保護令
    云云。然查：被告被告甲○○於九十年五月三十日下午十時許因毆打告訴人乙○
    ○，經告訴人乙○○向本院申請核發通常保護令，而本院於收案後，亦於九十年
    六月二十日通知被告開庭，該開庭通知書並由被告親自簽收，後本院核准發予通
    常保護令，裁定被告甲○○不得對乙○○實施身體或精神上不法侵害之行為，並
    不得直接或間接對乙○○為騷擾行為，而此一裁定亦送達予被告甲○○收受等事
    實，業經本院調閱本院九十年度家護字第五九三號全卷屬實，並有該裁定一份、
    送達回證二紙在卷足證，是被告既曾親收開庭通知書暨裁定，則被告所辯，不知
    悉有保護令之事宜云云，洵無足採，此外，復有驗傷診斷書一紙足憑，故本件事
    證明確，被告犯行洵堪認定。
二、核被告甲○○毆傷告訴人乙○○，所為係違反法院所為之通常保護令裁定之內容
    之行為，係犯家庭暴力防治法第五十條第一款之違反保護令罪及刑法第二百七十
    七條第一項之傷害罪。被告一傷害行為，觸犯上開二罪名，為想像競合犯，依刑
    法第五十五條規定，應從一重之違反保護令罪處斷。爰審酌被告實施家庭暴力行
    為，漠視法院所為之民事保護令裁定，造成被害人身心上之創痛，所為非是，惟
    念其係因夫妻間之口角始起紛爭，犯後坦承犯行、態度尚可及告訴人所受傷勢等
    一切情狀，量處如主文所示之刑，並諭知易科罰金之折算標準，以資懲儆。
據上論斷，應依刑事訴訟法第四百五十二條、第二百九十九條第一項前段，家庭暴力
防治法第五十條第一款，刑法第二百七十七條第一項、第十一條前段、第五十五條、
第四十一條第一項，罰金罰鍰提高標準條例第一條、第二條，判決如主文。
中      華      民      國      九十一    年      五    月    二十二    日
                                  臺灣高雄地方法院刑事第四庭
                                      法  官  楊  國  祥
右正本證明與原本無異。
如不服本判決，應於判決送達後十日內，向本院提出上訴狀。
                                      書記官  陳  怡  真
中    華    民    國    九十一    年       五      月       二十二     日
附錄論罪法條
家庭暴力防治法第五十條
違反法院依第十三條、第十五條所為之下列裁定者，為本法所稱之違反保
護令罪，處三年以下有期徒刑、拘役或科或併科新台幣十萬元以下罰金︰
一  禁止實施家庭暴力行為。
二  禁止直接或間接騷擾、接觸、通話或其他連絡行為。
三  命遷出住居所。
四  遠離住居所、工作場所、學校或其他特定場所。
五  命完成加害人處遇計畫：戒癮治療、精神治療、心理輔導或其他治療
    、輔導。
